【裁判字號】    90,易,1927
【裁判日期】    900629
【裁判案由】    傷害
【裁判全文】
臺灣高雄地方法院刑事判決                          九十年度易字第一九二七號
    公  訴  人  臺灣高雄地方法院檢察署檢察官
    被      告  乙○○
右列被告因傷害案件，經檢察官提起公訴（九十年度偵字第六八０五號），本院判決
如左：
    主  文
乙○○傷害人之身體，處罰金仟元，如易服勞役，以佰元折算壹日。
    事  實
一、乙○○於民國九十年二月二十八日二十一時四十五分許，駕車返回其在高雄縣鳳
    山市○○街四十五巷十四之號住處前，因巷道狹窄，而對面住戶甲○○將自用小
    客車停於自家（即同巷十四號）門口前，致其車輛返回時無法停車入車庫內，一
    氣憤乃與甲○○發生口角，竟基於傷害之犯意，動手推掐甲○○之脖子，致甲○
    ○受有頸部淤傷之傷害。
二、案經甲○○訴由高雄縣警察局鳳山分局報請台灣高雄地方法院檢察署檢察官偵查
    起訴。
    理  由
一、訊之被告乙○○對於在下開時地因停車問題與告訴人甲○○發生口角一事，固不
    諱言，惟矢口否認有何傷害之犯行，辯稱僅動手推告訴人一下，並未動手掐告訴
    人之脖子，云云。惟查，上開事實業據告訴人於警訊及偵查、審理中指訴綦詳，
    復有告訴人受傷之診斷證明書一紙附卷可稽，且參之被告亦坦承因告訴人經常將
    車停於巷道而有嫌隙，案發時因駕車返家又見被告訴人車輛擋道一時氣憤情緒失
    控，其在此情況下出手推掐告訴人脖子成傷，亦與一般常情無悖，罪證明確，被
    告犯行堪以認定。
二、核被告所為，係犯刑法第二百七十七條第一項之傷害罪。審酌被告因返家時欲停
    車入車庫而遭告訴人所停車輛阻擋倒車不易，與告訴人發生口角爭執下，一時氣
    憤出手傷害告訴人，且其無任何前科紀錄，有其台灣高雄地方法院檢察署刑案資
    料查註紀錄表、台灣高等法院被告全國前案紀錄表及台灣高雄地方法院被告院內
    索引卡紀錄表各一份在卷可查，平日素行尚稱良好，事後亦積極申請調解委員會
    調解惟因告訴人二次未到而未成立，及告訴人所受傷害程度尚非嚴重等一切情狀
    ，量處如主文所示之刑，並諭知易服勞役之折算標準。
據上論據，應依刑事訴訟法第二百九十九條第一項前段，刑法第二百七十七條第一項
、第四十二條第二項、罰金罰鍰提高標準條例第一條前段、第二條，判決如主文。
中    華    民    國    九十    年      六      月      二十九        日
                                  臺灣高雄地方法院刑事庭
                                      法  官    林 俊 寬
右正本證明與原本無異。
如不服本判決，應於判決送達後十日內，向本院提出上訴狀。
                                      書記官    李 文 廣
中    華    民    國    九十    年      六      月      二十九        日
附錄本判決論罪科刑之法條
刑法第二百七十七條
傷害人之身體或健康者，處三年以下有期徒刑，拘役或一千元以下罰金。
犯前項之罪，因而致人於死者，處無期徒或七年以上有期徒刑，致重傷者，處三年以
上、十年以下有期徒刑。


司法院資訊處製作；財團法人民間司法改革基金會備份。
